【裁判字號】    89,訴,1011
【裁判日期】    890911
【裁判案由】    違反槍砲彈藥刀械管制條例
【裁判全文】
臺灣桃園地方法院刑事判決                        八十九年度訴字第一一一號
    公  訴  人  臺灣桃園地方法院檢察署檢察官
    被      告  甲○○
右列被告因違反槍砲彈藥刀械管制條例案件，經檢察官提起公訴（八十九年度偵字第
四五九七號），本院判決如左：
    主  文
甲○○未經許可持有子彈，處有期徒刑參月，併科罰金新台幣貳萬元，罰金部分如易
服勞役，以銀元參佰元即新台幣玖佰元折算壹日。
扣案子彈貳發均沒收。
    事  實
一、甲○○明知子彈為槍砲彈藥刀械管制條例規定之管制彈藥，非經許可不得無故持
    有之，竟仍於民國八十九年一月二十一日不詳時間，自不詳管道取得能發射具有
    殺傷力之子彈三發後，將之藏放於其桃園縣平鎮市○○里○○鄰○○街一五六巷
    六十一號三樓住所處之電視櫃抽屜內，而非法持有之。旋於同年一月二十二日凌
    晨零時十分許，為警在桃園縣平鎮市○○路○段三百二十四號前查獲甲○○寄藏
    改造手槍（寄藏手槍部分另案審理），帶同警方至上址搜索，當場扣得上開三發
    子彈（鑑定時試射耗損一發），而查獲上情。
二、案經桃園縣警察局平鎮分局報請台灣桃園地方法院檢察署檢察官偵查起訴。
    理  由
一、訊據被告甲○○固不否認於右揭時地，為警盤檢查獲持有改造手槍，而帶同警方
    至其廣平街住所處搜索之事實，惟否認持有上開子彈。辯稱：伊不知道子彈從何
    來的，警察在伊家搜到子彈時伊和另一個警察在聊天，沒有親眼看見云云。經查
    ，證人即查獲本件之警員葉作霖到庭證稱：搜索時伊和甲○○都在場，伊和甲○
    ○站在（甲○○房間）門口，另一位同事進去搜，子彈是在三樓甲○○房間電視
    櫃下面的盒子找到的，伊有看見，後來有將子彈連盒子拿給甲○○看，房間門口
    距電視櫃約六、七步距離，甲○○是在路上攔檢抓到的，帶回派出所上腳鐐後就
    到他家搜索等語（本院八十九年八月二十八日筆錄），足見上開子彈確係自被告
    住所搜出，為其持有無疑。而扣案子彈三發經內政部警政署刑事警察局鑑驗結果
    ，認上開子彈均係金屬彈殼、彈頭組合而成之土造子彈，可以擊發，均有殺傷力
    ，亦有該局八十九年二月十日刑鑑字第一二二七二號鑑驗通知書附卷可稽。被告
    雖辯稱：伊沒有親眼看見搜到子彈云云，並請求鑑定子彈上之指紋，惟本件係警
    員查獲被告寄藏改造手槍，乃帶回警局加上腳鐐後，帶同被告至其上址住處搜索
    ，而於搜得上開子彈時，被告並在搜得處約六、七步距離，是衡情不僅警員已查
    獲手槍於前，無栽贓需要，且依上開搜索情形觀之，亦難有栽贓機會，殊難以被
    告未親眼目睹搜得子彈一節，逕認扣案子彈非其所有，所辯並無可採；而持有子
    彈，非必即有指紋遺留其上，且本件事證已明，從而被告聲請鑑定一節，並無必
    要。另被告雖自始在警訊中否認持有扣案子彈，惟參酌其係於八十九年一月二十
    二日凌晨零時十分許，在桃園縣平鎮市○○路上為警查獲，而後始至其住處搜得
    子彈，可認被告係在八十九年一月二十一日持有上開子彈，併予敘明。此外復有
    子彈三發扣案可資佐證。綜上所述，本件事證明確，被告所辯無非卸責之詞，不
    足採信，其犯行堪予認定。
二、核被告甲○○所為，係犯槍砲彈藥刀械管制條例第十二條第四項之未經許可持有
    子彈罪。公訴人起訴被告持有子彈之事實，復於附錄法條中載明為槍砲彈藥刀械
    管制條例第十二條第四項，足見起訴書引用法條為同法第十一條第四項之持有其
    他可發射金屬或子彈之槍砲罪一節，與本件無干，顯係誤引，附予敘明。爰審酌
    被告犯罪之動機、目的、手段及其犯後態度良好等一切情狀，量處如主文所示之
    刑，並就罰金部分諭知易服勞役之折算標準，以資懲儆。扣案子彈二發為違禁物
    ，依刑法第三十八條第一項第一款之規定沒收；餘一發於鑑定試射時已經耗損，
    無庸再予沒收，附此敘明。
據上論斷，應依刑事訴訟法第二百九十九條第一項前段，槍砲彈藥刀械管制條例第十
二條第四項，刑法第十一條前段、第四十二條第二項、第三十八條第一項第一款，罰
金罰鍰提高標準條例第二條、現行法規所定貨幣折算新台幣條例第二條，判決如主文
。
本案經檢察官呂理銘到庭執行職務。
中        華        民        國    八十九    年    九    月     十一   日
                                臺灣桃園地方法院刑事第五庭
                                    法  官   陳彥宏
右正本證明與原本無異。
如不服本判決，應於判決送達後十日內向本院提出上訴狀( 應附繕本 )，上訴於
臺灣高等法院。
                                    書記官   魏慧夷
中        華        民        國    八十九    年    九    月     十一   日
論罪法條：
槍砲彈藥刀械管制條例第十二條：
未經許可，製造、販賣或運輸子彈者，處一年以上七年以下有期徒刑，併科新台幣五
百萬元以下罰金。
未經許可，轉讓、出租或出借子彈者，處六月以上五年以下有期徒刑，併科新台幣三
百萬元以下罰金。
意圖供自己或他人犯罪之用，而犯前二項之罪者，處三年以上十年以下有期徒刑，併
科新台幣七百萬元以下罰金。
未經許可，持有、寄藏或意圖販賣而陳列子彈者，處五年以下有期徒刑，併科新台幣
三百萬元以下罰金。
第一項至第三項之未遂犯罪之。


司法院資訊處製作；財團法人民間司法改革基金會備份。
